---
title: "Générer un rapport d'analyses"
author: "Hafadhui Daniel"
format: html

---
```{r, include = FALSE}
knitr::opts_chunk$set(
  collapse = TRUE,
  comment = "#>"
)
```
# Introduction

Le package firstlibdaniel permet d'analyser les données des élus français à travers plusieurs fonctions.

Cette vignette détaille l'utilisation de trois fonctions  :

-summary_commune(): pour obtenir un résumé des élus d’une commune.

-summary_departement(): pour analyser les élus d’un département.

-generer_rapport(): pour générer un rapport HTML complet avec Quarto.


## Installation et Chargement du Package

```{r setup}
library(firstlibdaniel)
library(dplyr)
```


## Fonction summary_commune(df)

La fonction summary_commune() permet d'obtenir un résumé des élus d'une commune.

```{r}

commune_data <- elus_conseillers_municipaux_cm %>%
  filter(Code.de.la.commune == "44109") %>%
  creer_commune()

summary_commune(commune_data)

```

**résultats :**

le nom de la communne est "Nantes" 
Il y a un total de 66 elus dans la commune de Nantes


## Fonction summary_departement(df)

La fonction summary_departement() offre une vue d’ensemble des élus d’un département.

Elle affiche :

- Le nom du département
- Le nombre total de communes
- Le nombre total d'elus

```{r setup}
# Exemple pour le département de la Loire-Atlantique (44)
departement_data <- elus_conseillers_municipaux_cm %>%
  filter(Code.du.departement == "44") %>%
  creer_departement()

summary_departement(departement_data)
```

**Interprétation :**

Le département étudié est Loire-Atlantique.
Il contient 207 communes différentes.
Il y a 4791 elus dans ce department



# Génération d’un Rapport Quarto

## Fonction generer_rapport(commune, departement, output)

La fonction generer_rapport() permet de générer un rapport interactif en HTML avec Quarto.

Le rapport contiendra : 

- Un résumé des élus de la commune et du département.
- Des statistiques détaillées sur les élus.
- Des graphiques pour illustrer les résultats.

Le fichier rapport_commune.html sera généré et contiendra toutes les analyses.

## 3. Utilisation de generer_rapport

 Pour générer un rapport HTML avec Quarto :
Exemple avec la commune 44109 et le departement 44:
**generer_rapport(commune = "44109", departement = "44", output = "rapport_nantes_final.html")**
