---
title: "Générer un rapport d'analyses"
author: "Hafadhui Daniel"
output: rmarkdown::html_vignette
vignette: >
  %\VignetteIndexEntry{Générer uun rapport d'analyses}
  %\VignetteEngine{quarto::html}
  %\VignetteEncoding{UTF-8}
---
```{r, include = FALSE}
knitr::opts_chunk$set(
  collapse = TRUE,
  comment = "#>"
)
```
# Introduction

Le package firstlibdaniel permet d'analyser les données des élus français à travers plusieurs fonctions.

Cette vignette détaille l'utilisation de trois fonctions  :

-summary_commune(): pour obtenir un résumé des élus d’une commune.

-summary_departement(): pour analyser les élus d’un département.

-generer_rapport(): pour générer un rapport HTML complet avec Quarto.


## Installation et Chargement du Package

```{r setup}
library(firstlibdaniel)
```


## Fonction summary_commune(df)

La fonction summary_commune() permet d'obtenir un résumé des élus d'une commune.

Elle affiche :

- Le nom de la commune
- Le nombre total d'élus
- La distribution des âges des élus (par quartiles)
- l'élu le plus âgé




## Fonction summary_departement(df)

La fonction summary_departement() offre une vue d’ensemble des élus d’un département.

Elle affiche :

- Le nom du département
- Le nombre total de communes
- La distribution des âges des élus (par quartiles)
- L’élu le plus âgé et l’élu le plus jeune


# Génération d’un Rapport Quarto

## Fonction generer_rapport(commune, departement, output)

La fonction generer_rapport() permet de générer un rapport interactif en HTML avec Quarto.

Le rapport contiendra : 

- Un résumé des élus de la commune et du département.
- Des statistiques détaillées sur les élus.
- Des graphiques pour illustrer les résultats.

Le fichier rapport_commune.html sera généré et contiendra toutes les analyses.
